臺灣臺北地方法院民事判決　　　　　　　99年度訴字第5465號
原　　　告　苙翔科技股份有限公司
法定代理人　趙貴美
訴訟代理人　陳宏彬律師
　　　　　　張克西律師
　　　　　　李岳洋律師
被　　　告　立港股份有限公司
法定代理人　黃定國
訴訟代理人　崔百慶律師
上列當事人間給付貨款事件，經臺灣士林地方法院移轉前來，本
院於民國一百年二月二十四日言詞辯論終結，判決如下：
    主      文
被告應給付原告美金壹拾萬玖仟佰伍拾元，及自民國九十九年
九月七日起至清償日止，按年息百分之五計算之利息。
訴訟費用新臺幣萬伍仟貳佰伍拾肆元由被告負擔。
本判決於原告以新臺幣壹佰壹拾伍萬零伍佰肆拾肆元供擔保後，
得假執行；被告以新臺幣佰肆拾伍萬壹仟陸佰拾元供擔保
後，得免為假執行。
    事實及理由
一、本件原告主張：被告立港股份有限公司於民國99年2月23 日
    向原告下單購買揚聲器數組，原告依約前後給付被告共45,
    000組（單價美金2.43元），合計美金109,350元（計算式
    :45,000×2.43元＝109,350元）。未料被告屆期不為清償，
    屢經催索，均置之不理等情。並於本院聲明：（一）如主文
    第1項所示。（二）願供擔保，請准宣告假執行。
二、被告則抗辯以：對於原告起訴事實及請求之金額沒意見等語
    ，資為抗辯。並聲明：（一）原告之訴及其假執行之聲請均
    駁回。（二）如受不利判決，願供擔保請宣告免為假執行。
三、經查，原告主張上列之事實，業據提出購貨契約、發票影本
    等件為證（見士林院卷第11至20頁），核與原告主張之事實
    相符，自堪認原告主張為真實。次按當事人於言詞辯論時為
    訴訟標的之捨棄或認諾者，應本於其捨棄或認諾為該當事人
    敗訴之判決，民事訴訟法第384條定有明文。被告既於言詞辯
    論時為訴訟標的之認諾，法院即應不調查原告所主張為訴訟
    標的之法律關係是否果屬存在，而以認諾為該被告敗訴之判
    決基礎，復為最高法院45年台上字第31號判例意旨所明揭。
    本件被告於100年2月24日言詞辯論時對原告請求認諾（本院
    卷第17頁），依上揭規定，應為被告敗訴之判決。從而，原
    告依購貨契約之法律關係，請求如主文第1項所示，洵屬有據
    ，應予准許。
四、又本件被告就原告之請求為認諾，依民事訴訟法第389條第1
    項第1款之規定，本院應依職權宣告假執行。又被告陳明願
    供擔保，聲請宣告免為假執行，核無不合，爰分別酌定相當
    之擔保金額，予以准許。
五、訴訟費用之負擔：本件第一審裁判費35,254元，應由被告負
    擔，爰確定如主文第2項所載。
六、本件事證已臻明確，兩造其餘攻擊防禦方法及舉證，經本院
    詳加審酌後，或與本件之爭執無涉，或對本件判決結果不生
    影響，爰不一一論述，併此敘明。
七、據上論結，本件原告之訴為有理由，依民事訴訟法第384條
    第1項前段、第389條第1項1款、第390條第2項、第78條，判
    決如主文。
中    華    民    國   100    年    3     月    10    日
                  民事第七庭    法  官  吳定亞
以上正本係照原本作成
如對本判決上訴，須於判決送達後20日內向本院提出上訴狀。如
委任律師提起上訴者，應一併繳納上訴審裁判費。
中    華    民    國   100    年    3     月    10    日
                                書記官  張婕妤